# 采购暂估

提问人：liu0bin0 时间：2021-09-29 16:13:06
陈版主：
公司采购入库货款 100 ，进项税 13 ，价税合计 113 ，发票未到的时候做原材料及应付暂估 100 ，后实际付款 113 ，此时会出现应付账款借方余额 13 ，如何处理是否账面挂账应付账款借方余额 13 ，报表如何提现，是否重分类要其他流动资产。发票收到后冲暂估 100 ，入进项税 13 及应付账款 113 ？

回答人：chenyiwei
该金额（ 13 ）为已支付的款项中尚未取得抵扣凭证的增值税进项税额。如果预计在短期内可获得增值税专用发票，从而享受抵扣的，则可以列报为“其他流动资产——待取得抵扣凭证的增值税进项税额”。